【裁判字號】    96,易,1245
【裁判日期】    970616
【裁判案由】    竊盜
【裁判全文】
臺灣桃園地方法院刑事判決              96年度易字第1245號
公  訴  人  臺灣桃園地方法院檢察署檢察官
被      告  丙○○
                    （現羈押於臺灣桃園看守所）
            丁○○
                      號
上列被告等因竊盜案件，經檢察官聲請簡易判決處刑（96年度偵
字第11907 號），經本院認有刑事訴訟法第451 條之1 第4 項但
書第4 款之情形，改行通常訴訟程序，並判決如下：
    主  文
丙○○結夥三人以上竊盜，累犯，處有期徒刑柒月。
丁○○結夥三人以上竊盜，累犯，處有期徒刑柒月。
    事  實
一、丙○○前於民國93年間，因竊盜案件，經本院以93年度壢簡
    字第1289號判處有期徒刑5 月，於93年10月14日確定，並於
    93年12月31日易科罰金執行完畢；復於94年間，因違反毒品
    危害防制條例案件，經本院以95年訴字第281 號判處應執行
    有期徒刑10月，於95年5 月22日確定，並於96年2 月5 日縮
    刑期滿執行完畢。丁○○則曾於94年間，因違反毒品危害防
    制條例案件，經本院以94年壢簡字第1947號判處有期徒刑4
    月，於94年12月1 日確定，並於95年6 月30日縮刑期滿執行
    完畢。
二、詎丙○○、丁○○仍不知悔改，復與乙○○（另行審結），
    基於意圖為自己不法所有之犯意聯絡，於96年4 月27日晚上
    8 時30分許（聲請書誤植為8 時許），由乙○○開車搭載丙○○與丁○○，一同前往桃園縣新屋鄉社子村24之5 號旁廢
    棄工廠旁，再由丙○○、丁○○下車合力將戊○○所有，但
    已遭不明人士拆卸後放置該工廠旁空地之白鐵捲門（重240
    公斤）及白鐵扶手（重5 公斤）搬運上車而共同竊取之，得
    手後，再由乙○○開車搭載丙○○與丁○○一同前往位在桃
    園縣新屋鄉石磊村7 鄰石磊36之3 號之「郁鋐資源回收場」
    ，欲變賣上開竊得物品。嗣於96年4 月27日晚上10時許，在
    上址「郁鋐資源回收場」，乙○○等人適為警盤查，而於其
    等所犯之上開加重竊盜罪尚未被有偵查犯罪職權之公務員發
    覺前，即主動向桃園縣政府警察局大園分局偵查隊警員甲○○自首前開竊盜犯行，並於事後接受裁判，警方始因此查悉
    上情。
三、案經桃園縣政府警察局大園分局報告臺灣桃園地方法院檢察
    署檢察官偵查後聲請以簡易判決處刑。
    理  由
壹、程序部分：
    按檢察官聲請以簡易判決處刑之案件，經法院認為有刑事訴
    訟法第451 條之1 第4 項但書之情形者，應適用通常程序審
    判之，同法第452 條定有明文。經查，本件被告丙○○等人
    被訴竊盜一案，本院認檢察官之聲請有刑事訴訟法第451 條
    之1 第4 項但書第4 款所定之事由，不得以簡易判決處刑，
    爰依刑事訴訟法第452 條之規定，改用通常程序審判之，合
    先敘明。
貳、證據能力部分：
    本案所引用之供述及非供述證據，經本院依法踐行調查證據
    程序，檢察官及被告丙○○、丁○○等2 人均不爭執各該證
    據之證據能力，且亦查無依法應排除其證據能力之情形，是
    後述所引用證據之證據能力均無疑義。
參、實體部分：
一、訊據被告丙○○對於上揭事實坦白承認，而被告丁○○固坦
    認其於前揭時、地，與被告丙○○及同案被告乙○○一同駕
    車前往上開廢棄工廠旁，並與被告丙○○合力將上開被害人
    戊○○所有之物品搬運上車之事實，惟矢口否認有何結夥三
    人以上加重竊盜犯行，辯稱：伊和乙○○住在附近，案發當
    天伊騎腳踏車要去廟，乙○○剛好開車出來，乙○○看到伊
    就叫伊去幫他抬白鐵上車，伊跟丙○○也有認識，但是不熟
    ，乙○○先載伊到丙○○家，載了丙○○以後，伊等再到案
    發地點搬東西，伊不知道那些東西是誰的，也沒有問云云。
    然查：
（一）上揭事實除業據被告丙○○自白在卷外，並經證人即被害
      人戊○○於警詢中就其失竊情節證述甚詳，且由證人即查
      獲本案警員甲○○於本院審理中就查獲本案之過程結證屬
      實在卷（見本院97年5 月19日審判筆錄），此外，復有贓
      物認領保管單1 紙及現場照片15幀附卷可稽。
（二）至被告丁○○雖以前揭情詞置辯，惟佐以上開被害人戊○○所有之白鐵捲門、白鐵扶手等物，依社會通念判斷，可
      知性質上均屬具有價值之物，且數量上非在多數，而案發
      時間為晚間，案發現場係一廢棄無人的工廠旁等情，已顯
      見案發當時搬運上開竊得物品之過程，與一般所有權人運
      送物品之情形有間，而被告丁○○既自稱其係受同案被告
      乙○○請託一同前往搬運者，就本案完全不知情，則其至
      現場親見上開各情後，何以未就同案被告乙○○是否為上
      開物品之有權處分人一節心生懷疑，甚甘冒要負刑事責任
      之風險，於未對在場人即被告丙○○、同案被告乙○○為
      任何詢問之情形下，即與被告丙○○合力將上開竊得物品
      搬運上車，尚與常情不符，況被告丁○○於與被告丙○○
      合力將上開竊得物品搬運上車後，並非即自行離開，仍與
      被告丙○○與同案被告乙○○一同駕車前往上址「郁鋐資
      源回收場」，欲變賣上開竊得物品，益徵被告丁○○實非
      如其所辯其就本案完全不知情，僅止於受同案被告乙○○
      之請託一同前往搬運，而其與被告丙○○、同案被告乙○○間應確具有竊盜之犯意聯絡，是認被告丁○○上開所辯
      係事後卸責之詞，委無足取。
（三）本件事證已經明確，被告丙○○、丁○○上揭犯行足可認
      定，均應依法論科。
二、核被告丙○○、丁○○之所為，均係犯刑法第321 條第1 項
    第4 款之結夥三人以上加重竊盜罪。被告丙○○、丁○○與
    同案被告乙○○間，就上開結夥三人以上加重竊盜犯行，有
    犯意聯絡與行為分擔，為共同正犯。公訴意旨雖認本件被告
    丙○○、丁○○所為，均係犯刑法第320 條第1 項竊盜罪，
    惟被告丙○○、丁○○既與同案被告乙○○間就上開加重竊
    盜犯行，有犯意聯絡與行為分擔，則其等所為自應該當結夥
    三人以上加重竊盜罪，公訴意旨起訴法條容有未洽，惟起訴
    基本事實相同，爰依刑事訴訟法第300 條規定，變更起訴法
    條，併此敘明。又被告丙○○、丁○○前曾各受如上揭事實
    欄所載罪刑宣告及刑之執行完畢情形，此有臺灣高等法院被
    告前案紀錄表2份 在卷可考，其等於前案有期徒刑執行完畢
    後，均5 年以內故意再犯本件有期徒刑以上刑之罪，均為累
    犯，各應依刑法第47條第1 項規定加重其刑。另被告丙○○
    、丁○○就上開加重竊盜犯行，係在職司偵查權限之司法警
    察得悉該案件之犯罪嫌疑人及犯罪事實前，主動供出其等為
    下手實行犯罪之人一節，業據證人甲○○於本院審理時結證
    述明確，故被告丙○○、丁○○就本件加重竊盜犯行，均合
    於刑法第62條前段之自首要件，爰各依法減輕其刑，並依法
    均先加重後減輕之。爰審酌被告丙○○、丁○○均正值壯年
    ，不思以正途賺取金錢，竟竊取他人所有財物，其等所為對
    被害人造成財產上損失，所為非是，及被告丙○○、丁○○
    犯罪之動機、目的、手段、竊得財物之價值、犯後態度、素
    行等一切情狀，分別量處如主文所示之刑。又被告丙○○等
    人犯本件加重竊盜罪之時點係在96年4 月24日以後，並無中
    華民國96年罪犯減刑條例之適用。
三、同案被告乙○○部分因其現經本院依法拘提中，俟其到案後
    ，另行審結，附予敘明。
據上論斷，應依刑事訴訟法第452 條、第299 條第1 項前段、第
300 條，刑法第28條、第321 條第1 項第4 款、第62條前段、第
47條第1 項，判決如主文。
本案經檢察官鄭東峰到庭執行職務。
中    華    民    國    97    年    6     月    16    日
                        刑事第十二庭法  官  王美玲
以上正本證明與原本無異。
如不服本判決，應於判決送達後10日內向本院提出上訴狀（應附
繕本），其未敘述上訴理由者，應於上訴期間屆滿後20日內補提
理由書狀於本院，上訴於臺灣高等法院。
                                    書記官  何伊羚
中    華    民    國    97    年    6     月    16    日
附錄本案論罪科刑法條：
刑法第321條
犯竊盜罪而有左列情形之一者，處六月以上、五年以下有期徒刑
：
一  於夜間侵入住宅或有人居住之建築物、船艦或隱匿其內而犯
    之者。
二  毀越門扇、牆垣或其他安全設備而犯之者。
三  攜帶兇器而犯之者。
四  結夥三人以上而犯之者。
五  乘火災、水災或其他災害之際而犯之者。
六  在車站或埠頭而犯之者。
前項之未遂犯罰之。


司法院資訊處製作；財團法人民間司法改革基金會備份。
